Gerardo Quiroz

email gedoxoo7@gmail.com| phone 3121234567| address CL 4R-27

ABOUT ME

Ingeniero de sistemas con experiencia en programación (VBA, .NET(c, asp), SQL,C,C++,JAVA,Python) y herramientas informáticas (paquete office Excel avanzado, Access, creación de páginas web), capacidad de análisis, metodología Scrum, herramientas tecnológicas, excelente trato personal, muy buenas relaciones interpersonales, generación de reportes sobre datos estadísticos, generación de herramientas ofimáticas a la medida (reporting service-power BI).

EDUCATION

Ingeniería de sistemas

University of -Date - .Julio 2022

MAESTRIA EN ANALITICA

University of - UNIVERSIDAD CENTRAL 2023 - ACTUALMENTE

LINKS

5 github

in linkedin

website

HONORS & AWARDS

JUNIO -2020 - RECONOCIMIENTO POR .creacion e implementacion proceso calidad.

HOBBIES & INTERESTS

runnig.

creacion aplicacion escritorio a la medida.

EXPERIENCE

ENEL - Tecnólogo comercial Explotación

Abril 2019 - Actualmente

 Migración de datos a la nube de envió de notificación de detanalisis. de envió de status nfac. de envió de recordatorios proceso lbo. de modificaciones de archivos Sql masivos. de análisis de liquidaciones (lbo).

AMERICAS BPS - WORKFORCE CODENSA EMPRESARIALES Abril 2017 – Septiembre 2019

 creación, generación y automatización de reportes a gerenciales basado en procesos operativos con enfoque a resultados, análisis de resultados, manejo de bases de datos, programación enfocada al análisis de datos y generación de aplicativos según necesidades, medicion de resultados de gestion..

AMERICAS BPS - Analista - Reporting

Abril 2017 – Septiembre 2019

creación, generación y automatización de reportes a gerenciales basado en
procesos operativos con enfoque a resultados, análisis de resultados, manejo de
bases de datos, programación enfocada al análisis de datos y generación de
aplicativos según necesidades, creacion e implementacion proceso calidad
(Empresarial, Atencion presencial, Defensor del cliente, Gestion escrita CODENSA)
enfocado al proceso de relacionamiento y experiencia al cliente, reconocimiento
innovacion a procesos. ..

PERSONAL PROJECTS

base calidad

2020

 base server-user de gestion - reportes -administración de porceso de calidad ENEL-CODENSA.

migracion a la nube

2021-2022

 Migración de datos a la nube (migracion de procesos segun politica de segurdad de informacion) Automatización de envió de notificación de detanalisis.
 Automatización de envió de status nfac. Automatización de envió de recordatorios proceso lbo. Automatización de modificaciones de archivos Sql masivos.

SEMINARIOS Y OTROS

universidad ECCI. - Marketing Digital

Tulio de 2020

Date

Marketing Digital

Universidad EAN - "herramientas para fomentar

Investigacion+Desarrollo+Innovacion en las organizaciones",

agosto de 2013.

· Aliquet nec ullamcorper sit amet risus.

• Ultrices neque ornare aenean euismod elementum nisi quis. Sed elementum tempus egestas sed.

Name - Title

• fomentar Investigacion+Desarrollo+Innovacion en las organizaciones",

Last updated February 25, 2023